Inventaris van het archief van de Maatschappij tot Exploitatie van de Suikerondernemingen Kremboong en Toelangan, 1847-1962
Nationaal Archief, Den Haag
- Persoonlijke stukken, E.
  - Archief van Jan Bastiaan Hubrecht, E.2
    - Briefwisseling, E.2.1
      - Informele briefwisseling met familieleden en leden van de administratie in Bandoeng., 1947-1948; 337-344; 8 omslagen
        - H. de Groot, G.A. van Hattem en J. van Hattem-Culp, 1947-1948, 338
        - Daniel François Willem Hubrecht, 1951-1954, 339
        - Tom Frank Hubrecht, 1950-1955, 340
        - Eleonora A. Labouchère, 1946-1950, 341
        - Gerard Sicco Smit en zij vrouw Carrie Alida (“Teta”) Breitenstein, (weduwe Hubrecht?), 1930-1959, 342
        - G.A. Zeverijn, firmant van Tiedeman en Van Kerchem, 1946-1947, 343
        - Nièce ‘Cissy’ (= Jeanne Charlotte Hubrecht?), 1946, 344
      - Persoonlijke correspondentie met diversen., 1946-1959; 345; 1 omslag
    - Overige stukken, E.2.2
      - Stukken betreffende persoonlijke schulden van Hubrecht aan de Maatschappij., 1928-1958; 346; 1 omslag
      - Ingekomen convocaat voor een vergadering van de Raad van Commissarissen, met agenda., 1931 november 4; 347; 1 stuk
      - Stukken betreffende Hubrechts deelname in de nalatenschap van zijn moeder Johanna Maria Molewater., 1936-1939; 348; 1 omslag
      - Concepten van een akte van overdracht van 552 aandelen Kremboong en Toelangan door Hubrecht aan een gemachtigde van zijn zuster Julia Pauline Graffman-Hubrecht, met correspondentie. 1941 januari, 349; 1 omslag
      - Particuliere briefwisseling van familieleden Hubrecht en Labouchère over hun verhuizing van een naar Soerabaja en daarbij betrokken huisraad., 1946-1954; 350; 1 omslag
      - Dagboek over zijn bedrijfsvoering als directeur in Nederland., 1947 - 1948 januari; 351; 2 deeltjes
      - Correspondentie over nadere regelingen voor de terugvordering van door J.B. Hubrecht voor een geïnterneerde in een Japans kamp gesloten lening., 1948; 352; 1 omslag
      - Stukken betreffende de overdracht van een vordering van de directie van de Maatschappij op Daniel François Marie Hubrecht en anderen aan Jan Bastiaan Hubrecht., 1953 juni; 353; 1 omslag
      - Memoranda van Hubrecht aan zijn meerderjarige familieleden over zijn directoraat et kladaantekeningen over zijn inkomsten tevens meerjarenstaten van inkomsten van J.B. Hubrecht en van D.F.M. Hubrecht over inkomsten uit de Maatschappij., 1953-1955; 354; 1 omslag
      - Reispapieren van een afgelaste reis van. Hubrecht naar Indonesië., 1957; 355; 1 omslag
      - Stukken betreffende geschillen tussen. Hubrecht en zijn familieleden over de verkoop van zijn aandelen in de maatschappij., 1958-1959; 356; 1 omslag
      - Persoonlijke verantwoording van J.B. Hubrecht van door hemzelf en zijn zoon D.F.M. Hubrecht gemaakte kosten in Indonesië via de rekening-courant van Tiedeman en Van Kerchem., 1959 mei 14; 357; 2 stukken